【裁判字號】    97,易,3162
【裁判日期】    971210
【裁判案由】    贓物
【裁判全文】
臺灣板橋地方法院刑事判決              97年度易字第3162號
公  訴  人  臺灣宜蘭地方法院檢察署檢察官
被      告  丙○○
上列被告因贓物案件，經臺灣宜蘭地方法院檢察署檢察官向臺灣
宜蘭地方法院提起公訴（97年度偵字第1329號），經該院於民國
97年9 月2 日以97年度易字第255 號判決管轄錯誤移送本院，本
院判決如下：
    主  文
丙○○收受贓物，處有期徒刑肆月，如易科罰金，以新臺幣壹仟
元折算壹日。
    事  實
一、丙○○明知姓名、年籍均不詳、綽號「阿猴」之男子所持有
    如附表所示之車輛、牌照均屬來路不明之盜贓物（各該被害
    人失竊之時間、地點詳如附表），為逃避測速照相，竟仍基
    於收受贓物之犯意，於民國97年3 月21日晚間近12時許，在
    台北縣板橋市後火車站附近之某不詳地址網咖，以每日新台
    幣500 元之遠低於市場價格代價向「阿猴」租用而收受，並
    將如附表編號四之車牌換掛於附表編號一之自小客車之車身
    ，其餘車牌則分別藏放於如附表編號一之自用小客車駕駛座
    及左後座之腳踏墊下。嗣於97年3 月31日凌晨零時40分許，
    丙○○駕駛前開自用小客車行經國道五號高速公路北向29.7
    公里之頭城收費站時為警攔檢查獲，並扣得如附表所示之物
    ，而悉上情。
二、案經內政部警政署國道公路警察局移送臺灣宜蘭地方法院檢
    察署檢察官偵查起訴，經臺灣宜蘭地方法院判決管轄錯誤，
    移送本院審理。
    理  由
一、按被告以外之人於審判外之言詞或書面陳述，除法律有規定
    者外，不得作為證據；又被告以外之人於審判外之陳述，雖
    不符合同法第159 條之1 至第159 條之4 之規定，但經當事
    人於審判程序同意作為證據，法院審酌該言詞陳述或書面陳
    述作成時之情況，認為適當者，亦得為證據。當事人、代理
    人或辯護人於法院調查證據時，知有第159 條第1 項不得為
    證據之情形，而未於言詞辯論終結前聲明異議者，視為有前
    項之同意，刑事訴訟法第159 條第1 項，及第159 條之5 ，
    分別定有明文。本判決下列所引用之各該被告以外之人於審
    判外之陳述（含書面陳述），雖屬傳聞證據，惟均經當事人
    於法院準備程序及審判期日中表示無意見，而不予爭執，且
    迄至言詞辯論終結前亦未再聲明異議，法院審酌此等證據資
    料製作時之情況，尚無違法不當及證明力明顯過低之瑕疵，
    亦認為以之作為證據應屬適當，揆諸前開規定，依刑事訴訟
    法第159 條之5 規定，認前揭證據資料均例外有證據能力。
二、訊據被告丙○○固坦承於上記時、地向「阿猴」租用懸掛附
    表編號四所示車牌之如附表編號一所載車輛，且已有認識到
    該車係屬贓物之事實不諱，惟矢口否認有收受如附表編號一
    、二、三所示車牌等贓物之犯行，辯稱：伊向「阿猴」租用
    系爭車輛時，並不知道該車上另有如附表編號一、二、三所
    示之車牌6 面，且該6 面車牌係藏在腳踏墊之下，伊於駕駛
    該車輛期間均未發現云云。然查：
  (一)如附表所示之車輛暨車牌分別為被害人乙○○、甲○○、林
    嘉慶、丁○○於附表所示之時間、地點遭竊等情，業據被害
    人乙○○、甲○○、林嘉慶、丁○○於警詢、偵查中指述甚
    詳，並有車籍查詢基本資料詳細畫面1 份、宜蘭縣政府警察
    局車輛協尋電腦輸入單3 份、車籍作業資料詳細畫面、車牌
    失竊詳細畫面各1 份、贓物認領保管單4 份、照片12張附卷
    可稽。又被告除因駕駛懸掛附表編號四所示車牌之如附表編
    號一所載車輛為警查獲外，其餘物品亦均為警在上開自用小
    客車內起出，故被告確實持有如附表所示之車輛暨牌照等節
    ，亦有警方所提供搜索全程錄影光碟片乙片可證，且經臺灣
    宜蘭地方法院檢察署察官勘驗該錄影光碟後，製作勘驗筆錄
    1 份在卷可參，均堪信為實在。
  (二)被告雖僅坦承對於懸掛附表編號四所示車牌之如附表編號一
    所載車輛係屬贓物已有認識復為收受之犯行，而否認知悉前
    揭車輛上另有如附表編號一、二、三所示之3 組車牌等贓物
    ，惟查，被告為警查獲後，於製作警詢筆錄前，經警察詢問
    車輛及所查獲之多組車牌之來源時，在談話過程中，被告曾
    先陳稱扣案號牌為他人所竊取而得，供其作為躲避測速照相
    使用，於員警追問係何人竊取時，被告又稱係其所竊取等語
    之情，除經警員康偉元、林文智於偵查中證述綦詳，並經臺
    灣宜蘭地方法院檢察署檢察官勘驗員警製作警詢筆錄前之錄
    音光碟屬實，有勘驗筆錄可稽（詳臺灣宜蘭地方法院檢察署
    97年度偵字第1329號偵查卷第75、94至95頁），是被告對於
    車上另有6 面車牌之事，顯然知悉並有收受贓物之犯行甚明
    。且查，如附表編號一、二、三所示之車牌共6 面，分別為
    警於該車駕駛座及左後座之腳踏墊下方取出查獲，業已於前
    述，而被告又自承向綽號「阿猴」之人承租系爭車輛後已使
    用該車長達10日之久，實難信被告於駕駛使用該車之期間內
    ，均未曾發現駕駛座腳踏墊下方尚有3 面車牌之事；再者，
    被告係以承租之方式取得系爭車輛，其又坦承與綽號「阿猴
    」之人並非熟識，則衡諸常情，被告於駕駛該承租車輛期間
    ，如發現該車內之腳踏墊下方同時藏放3 組共計6 面之車牌
    ，即足知懷疑該車牌之來源應有不法，是倘綽號「阿猴」之
    人未將系爭車輛上另有6 面車牌之事告知被告，並有同時交
    由被告使用之意，其焉有將屬贓物之車牌6 面逕自藏放在車
    上，並出租予被告使用該車輛長達10日之久，期間經被告續
    租該車時亦仍未取走，徒增遭被告發現上開贓物後向警察機
    關告發之危險，是被告所辯顯與一般事理有悖，應不可採。
  (三)基上事證參互印證，被告已知悉如附表所示之車輛及牌照均
    屬來路不明之贓物，卻仍收受使用之事實，已彰明甚，其上
    開所辯，核屬卸責之詞，不足採信，被告犯行洵堪認定。
三、核被告丙○○所為，係犯刑法第349 條第1 項之收受贓物罪
    。爰審酌被告明知如附表所示之車輛及車牌均屬來源不明之
    贓物，竟為躲避超速照相而收受使用，惡性非輕，兼衡被告
    之素行（有臺灣高等法院被告前案紀錄表可稽）、學識（依
    警詢筆錄所載係國中畢業）、本件財物業均由被害人領回、
    被害人所受損害非鉅，以及被告犯後僅坦承部分犯行之態度
    等一切情狀，量處如主文所示之刑，暨諭知易科罰金之折算
    標準，以資懲儆。
據上論斷，應依刑事訴訟法第299 條第1 項前段，刑法第349 條
第1 項、第41條第1 項前段，刑法施行法第1 條之1 ，判決如主
文。
本案經檢察官江祐丞到庭執行職務。
中    華    民    國    97    年    12    月    10    日
                  刑事第十八庭  法  官  邱景芬
以上正本證明與原本無異。
如不服本判決應於收受判決後10日內向本院提出上訴書狀，並
應敘述具體理由。其未敘述上訴理由者，應於上訴期間屆滿後
20日內向本院補提理由書（均須按他造當事人之人數附繕本）
「切勿逕送上級法院」。
                                書記官  曾千庭
中    華    民    國    97    年    12    月    10    日
附錄本案論罪科刑法條全文：
刑法第349條第1項：
收受贓物者，處 3 年以下有期徒刑、拘役或 500 元以下罰金。
附表：
 ┌──┬────┬────────┬─────────┬───────┐
 │編號│被害人  │遭竊地點        │遭  竊  時  間    │遭 竊物 品    │
 ├──┼────┼────────┼─────────┼───────┤
 │ 一 │乙○○  │宜蘭縣羅東鎮中山│97年3 月20日上午5 │車牌號碼Ｒ３—│
 │    │        │路四段238 號    │時至9 時5 分期間內│６９２８自用小│
 │    │        │                │某時              │客車（含車身及│
 │    │        │                │                  │車牌乙組）    │
 ├──┼────┼────────┼─────────┼───────┤
 │ 二 │甲○○  │宜蘭縣三星鄉三星│97年3 月19日下午5 │車牌號碼９Ｔ—│
 │    │        │路四段306 號前  │時許至翌日（20日）│２５２２車牌乙│
 │    │        │                │上午7 時期間內某時│組            │
 ├──┼────┼────────┼─────────┼───────┤
 │ 三 │林嘉慶  │宜蘭縣五結鄉協和│97年3 月21日晚間6 │車牌號碼２５９│
 │    │        │中路12之20號前  │、7 時許至翌日（22│０—ＨＡ車牌乙│
 │    │        │                │日）下午1 、2 時許│組            │
 │    │        │                │之期間內某時      │              │
 ├──┼────┼────────┼─────────┼───────┤
 │ 四 │丁○○  │宜蘭縣五結鄉親河│97年3 月20日晚間9 │車牌號碼Ｔ３—│
 │    │        │路二段103 巷1 號│時許至97年3 月21日│８００７車牌乙│
 │    │        │                │上午7時50 分期間內│組            │
 │    │        │                │某時              │              │
 └──┴────┴────────┴─────────┴───────┘


司法院資訊處製作；財團法人民間司法改革基金會備份。
